臺灣新竹地方法院刑事判決　　　　　　　 95年度易字第230號
公　訴　人　臺灣新竹地方法院檢察署檢察官
被　　　告　己○○
　　　　　　壬○○
上二人共同
選任辯護人　徐宏昇律師
上列被告因背信案件，經檢察官提起公訴（94年度偵字第4276號
），本院判決如下：
    主  文
己○○、壬○○均無罪。
    理  由
壹、公訴意旨略以：被告己○○係「國立交通大學電子與資訊研
    究中心」（以下簡稱「交大電資中心」）之主任，被告壬○○係「交大電資中心」實驗室執行長，2 人為夫妻關係，其
    等從事下列行為時，具有高度公權力之行使，故均為依法令
    從事於公共事務，而具有法定職務權限之公務員（參照修正
    刑法第10條第2 項第1 款後段之「授權公務員」，惟不構成
    貪污治罪條例相關罪責）。緣民國90年6 月1 日，被告己○○曾代表國立交通大學（下稱交通大學）與不知情之統信企
    業管理顧問有限公司（下稱統信公司）之代表人庚○○簽立
    「ｅ化教材技術整合計畫」（下稱ｅ化教材計畫）產學合作
    協議書，雙方約定由統信公司將其出資聘請案外人即國立清
    華大學教授龔正著作之「半導體元件」課程，交由「交大電
    資中心」將該課程內容錄製成錄影帶與光碟片，以推動企業
    ｅ學習之應用，被告己○○、壬○○2 人則代表交通大學負
    責該ｅ化教材建教合作案之監督執行。嗣於同年10月間，因
    參與該計畫之「交大電資中心」主要人員離職，該ｅ化教材
    建教合作案因此中止，且有如附表所示之課程錄音影帶、光
    碟片及相關著作財產權等初步成果。於雙方中止合作後，統
    信公司原欲取得如附表所示之初步成果以商品化行銷販售，
    惟因雙方當初簽立之ｅ化教材產學合作協議書中並未訂明研
    發成果歸屬分配方式，統信公司為取得如附表所示之初步成
    果，遂與被告己○○、壬○○2 人達成協議，由統信公司支
    付新台幣（下同）21萬7900元以取回上開課程錄音影光碟片
    及相關著作權，詎被告己○○、壬○○明2 人知統信公司所
    支付之上開21萬7900元實屬交通大學所有，本應匯入交通大
    學帳戶並依行政程序陳報交通大學，再由交通大學開立收據
    予統信公司，然因被告己○○為財團法人鼎天科技教育基金
    會（下稱鼎天基金會）董事，負有募款義務之緣故，其2 人
    竟意圖損害交通大學之利益，基於背信之共同犯意聯絡，於
    同年12月17日私下以「交大電資中心」名義與統信公司簽立
    取回上開成果及相關著作權之協議書，並要求統信公司開立
    支票或匯款，將上開21萬7900元交予鼎天基金會。其2 人另
    指示不知情之助理丁○○向鼎天基金會不知情之會計甲○○
    查詢鼎天基金會全名及捐款帳戶帳號即第一商業銀行新竹分
    行000-00-000000 號後，由丁○○將上開鼎天基金會全名及
    帳戶明細以電子郵件方式傳送予統信公司，並指示統信公司
    支付方式，統信公司隨即開立支票號碼A0000000號、金額7
    萬2633元、發票日90年12月11日及支票號碼A0000000號、金
    額14萬5267元、發票日91年1 月5 日支票2 紙，並將受款人
    填載為「財團法人鼎天科技教育基金會」後，將上開2 紙支
    票寄交丁○○後，丁○○再依指示轉交予甲○○以提示上開
    2 紙支票，被告己○○、壬○○2 人即以此等違背任務之行
    為，使上開原屬交通大學款項21萬7900元悉數流入鼎天基金
    會帳戶內充作董事募款，致生損害於交通大學之財產，因認
    被告2 人涉犯刑法第342 條之背信罪嫌云云。
貳、按犯罪事實應依證據認定之，無證據不得認定犯罪事實；又
    不能證明被告犯罪，應諭知無罪之判決，刑事訴訟法第154
    條第2 項、第301 條第1 項分別定有明文。又按，刑事訴訟
    法第161 條已於91年2 月8 日修正公布，其第1 項規定：檢
    察官就被告犯罪事實，應負舉證責任，並指出證明之方法。
    因此，檢察官對於起訴之犯罪事實，應負提出證據及說服之
    實質舉證責任。倘其所提出之證據，不足為被告有罪之積極
    證明，或其指出證明之方法，無從說服法院以形成被告有罪
    之心證，基於無罪推定之原則，自應為被告無罪判決之諭知
    ，最高法院著有92年度臺上字第128 號判例、94年度台上字
    第3326號判決可供酌參。末按，刑法上之背信罪，須客觀上
    有為他人處理事務而為違背其任務之行為，致生損害於本人
    財產或其他利益；主觀上有為自己或第三人不法之利益或損
    害本人之利益之意圖始足成立（此有最高法院78年度台上字
    第4233號判決要旨可資參照）。亦即刑法第342 條之背信罪
    ，除有致生損害於本人財產或其他利益之事實外，並以行為
    人具有圖利自己或第三人或損害本人利益之意思為構成要件
    ，此項犯意既屬於構成犯罪事實之一部，自應依證據認定，
    不能僅以客觀上發生損害本人利益之事實，遽推定其有前項
    犯意；又所謂「違背其任務」，係指違背他人委任其處理事
    務應盡之義務（民法第535 條），是否違背其任務，應依法
    律之規定或契約之內容，依客觀事實，本於誠實信用原則，
    就個案之具體情形認定之。（最高法院分別著有26年上字第
    1246號判例意旨、91年度臺上字第2656號判決要旨可資參照
    ）。申言之，刑法第342 條背信罪之構成要件有四：一、須
    為他人處理事務。二、須意圖為自己或第三人不法之利益或
    損害本人之利益。三、須為違背其任務之行為。四、須致生
    損害於本人之財產或其他利益。亦即若非本於為他人處理事
    務，自非刑法背信罪所欲非難之範疇。
、公訴人認被告2 人涉有前揭背信犯行，無非係以：（一）己○○於調查局、檢察事務官調查中、檢察官偵訊時陳述；（
    二）壬○○於調查局、檢察事務官調查中、檢察官偵訊時陳
    述；（三）證人庚○○於調查局、檢察事務官調查中、檢察
    官偵訊中證述；（四）證人丁○○於調查局、檢察事務官調
    查中、檢察官偵訊中證述；（五）證人甲○○於調查局、檢
    察事務官調查中、檢察官偵訊中證述；（六）證人辛○○於
    檢察事務官調查中證述；（七）證人乙○○於檢察事務官調
    查中證述；（八）證人黃經堯於檢察官偵訊中證述；（九）
    證人丙○○於檢察事務官調查中、檢察官偵訊中證述；（十
    ）產學合作協議書；（十一）94年12月17日協議書；（十二
    ）證人丁○○90年11月30日發出之電子郵件；（十三）A000
    0000號及A0000000號支票、鼎天基金會收據；（十四）交通
    大學94年6 月3 日交大秘字第0940002236函文；（十五）交
    通大學智慧財產管理推廣手冊等為主要論據。經查：
肆、程序部分：
一、被告辯護人以：上開公訴人所提出之證據（三）庚○○於調
    查局、檢察事務官調查中、檢察官偵訊中證述，（六）證人
    辛○○於檢察事務官調查中證述，（七）證人乙○○於檢察
    事務官調查中證述，（八）證人黃經堯於檢察官偵訊中證述
    ，（九）證人丙○○於檢察事務官調查中、檢察官偵訊中證
    述，均屬審判外陳述，無證據能力。
二、然按刑事訴訟法第159 條之1 第1 項、第2 項所稱得為證據
    之被告以外之人於審判外向法官所為之陳述，以及於偵查中
    向檢察官所為之陳述，屬傳聞證據排除之例外，如法院於審
    判中已傳喚該陳述人到庭依法具結，使被告或其辯護人有行
    使反對詰問權之機會，該審判外向法官所為陳述及偵查中向
    檢察官所為陳述，仍非不得作為認定犯罪事實之判斷依據。
    最高法院95年度台上字第5313號判決可資參照。本件證人庚○○及丙○○業經本院傳訊到庭，並經檢辯雙方交互詰問，
    證人庚○○及丙○○於本院審理時證述確有在偵查中陳述與
    筆錄相符之內容，應認證人庚○○及丙○○於偵查中證述有
    證據能力。另證人黃經堯於檢察官偵查中所為之證述業經具
    結，且辯護人亦未釋明有何顯不可信之情形，是應有證據能
    力。
三、另證人庚○○於調查局、檢察事務官調查中，證人辛○○於
    檢察事務官調查中，證人乙○○於檢察事務官調查中，證人
    丙○○於檢察事務官調查中所為之陳述，均屬被告以外之人
    於審判外之陳述，均無證據能力。
伍、實體部分：
    訊據被告己○○及壬○○乃國立交通大學電子與資訊研究中
    心之主任，以及電資中心有與統信公司簽立系爭2 協議書，
    以及鼎天基金會有收取統信公司21萬7900元等事實固不否認
    ，惟均堅決否認有何背信之犯行，被告己○○辯稱：對於「
    ｅ化教材技術整合計畫」之訂約細節及執行過程均不知悉，
    多數由壬○○處理，且並無背信之主觀犯意等語；被告壬○○則辯稱：雖然有建議庚○○匯款21萬7900元予鼎天基金會
    ，然並無背信之犯意等語，經查：
一、被告己○○係自90年8 月1 日起擔任「國立交通大學電子與
    資訊研究中心」之主任，90年8 月1 日前原擔任電資中心教
    授，被告壬○○於90年1 月1 日起至90年12月31日留職停薪
    ，91年1 月1 日復職，所屬單位為計算機網路中心，自91年
    8 月16日調至電子與資訊研究中心，擔任交大電資中心實驗
    室執行長，被告己○○於90年6 月1 日以國立交通大學電子
    與資訊研究中心代表人身份與統信企業管理顧問有限公司（
    代表人苑金龍）簽立產學合作協議書，而產學合作協議已於
    90年10月底終止，且90年12月17日國立交大電資訊中心與統
    信公司針對原協議書內「e 化教材技術整合計畫」之權利及
    設備（含半導體元件、半導體測試、半導體封裝及半導體製
    程之課程錄影帶83捲及光碟10片）於終止後之權利歸屬及取
    得權利之對價（即21萬7900元）另訂定協議書，而統信公司
    並依90年12月17日協議書支付21萬7900元以取回課程錄音影
    光碟片，並已實際支付21萬7900元交予鼎天基金會，而交款
    過程則為：交大電資中心助理丁○○向鼎天基金會之會計甲○○查詢鼎天基金會全名及捐款帳戶帳號即第一商業銀行新
    竹分行00000000000 號後，由丁○○將上開鼎天基金會全名
    及帳戶明細以電子郵件方式傳送予統信公司之實際負責人庚○○，由統信公司開立支票號碼A0000000號、面額7 萬2633
    元、發票日90年12月11日及支票號碼A0000000號、面額14萬
    5267元、發票日91年1 月5 日支票2 紙，並將受款人填載為
    「財團法人鼎天科技教育基金會」後，將上開2 紙支票寄交
    丁○○後，丁○○再依指示轉交予甲○○以提示上開2 紙支
    票，而使該款項（即21萬7900元）匯入鼎天基金會帳戶內等
    情，有證人庚○○、甲○○及丁○○之證述（見91年度偵字
    第4276號偵查卷第304-310 頁、本院卷一第165-193 頁、第
    219-237 頁）等證述，且為被告己○○、壬○○2 人不爭執
    事項（見本院卷一第66頁），並有產學合作協議書、鼎天基
    金會收據2 紙、國立交通大學90年11月14日90交大訊字第50
    71號函文、90年12月17日協議書、支票2 紙、96年8 月27日
    交大人字第09600128 64 號函文暨檢附之國立交通大學教師
    、職員動態通知書在卷可稽（見94年度偵字第4276號偵查卷
    第18頁、第21頁至第33頁、本院卷二第152-154 頁），此部
    分事實應足認定之。
二、被告二人是否有為交通大學處理事務：
（一）本件主要之法律及事實爭點在於，是否有證據足認被告二
      人有受交通大學委任而與統信公司簽訂90年6 月1 日產學
      合作協議書及90年12月17日協議書？亦即被告2 人進行該
      建教合作案是否為交通大學處理事務之範疇，經查：
    依證人庚○○於偵查中證述：「（90年12月17日協議書）
      簽立時地我已沒有印象，但是內容是我與壬○○協議出來
      ，因為第一份協議書，對研發成果之歸屬沒有明確規範，
      統信為了取得研發成果已簽訂證四之協議書（即90年12月
      17 日 協議書）」、「、、後來壬○○告訴我統信公司要
      再支付21萬7900元才可以取回母帶及光碟」等語（見94年
      度偵字第4276號偵查卷第106 頁、第306 頁）；證人庚○○於本院審理中證述：「（問：誰提議中止？）證人答：
      統信向壬○○提出的。」、「（問：壬○○如何回應？）
      證人答：什麼都沒有說，但是要求我再付一筆錢。」、「
      （問：壬○○沒有權利，那你為何找壬○○中止？）證人
      答：因為我認為她與己○○是夫妻關係，告訴壬○○就是
      告訴己○○，且合作數位課程，是壬○○專業，我們大多
      是跟壬○○溝通。」、「（問：偵卷17頁中止協議書是在
      何種狀況簽訂的？）證人答：己○○、壬○○、統信公司
      對於智慧財產權歸屬有爭執，協議書內容是我擬定的，我
      簽名蓋章後，我交給己○○、壬○○其中一人看過，他們
      也簽名蓋章了。我再補充我當時跟壬○○說要中止協議，
      她同意，她寫了一封電子郵件給我，告知我要支付215540
      元，他才願意把錄影帶、光碟片還給我，後來我又收到丁○○寫的電子郵件，告知我要支付217900元，並載明抬頭
      要記載鼎天基金會，我只有問壬○○是否確定要支付給鼎
      天基金會，沒有再確定金額，就直接依照丁○○寫的金額
      ，我就擬定此份協議書，我交給己○○、壬○○或是丁○○其中一人，時間太久忘記我後來如何收到此份協議書。
      」、「（問：妳要中止協議，妳沒有跟己○○聯絡？）證
      人答：是，因為我認為跟壬○○說，就是跟己○○說。」
      、「（問：協議書上交大電資中心的章、己○○個人的章
      ，究竟是誰蓋的妳也不知道？）證人答：我不知道」等語
      （見本院卷一第178-180 頁），由證人庚○○證言得見，
      本件相關簽約事宜均由被告壬○○出面處理，尚難由證人
      庚○○之證言察見被告己○○有參與此一產學合作案之相
      關事宜，且亦無從由證人庚○○之證言得出此一產學合作
      案乃交通大學委任被告2 人處理事務之範疇。
    證人丁○○證述：「雖然該計畫是交大電資中心主任己○○所簽約，但是該計畫均是壬○○在執行，因為壬○○是
      己○○的太太亦是我們交通大學的老師，所以該計畫我均
      是依壬○○的指示辦理，後來該計畫因故終止壬○○並未
      告知我原因。」、「我不知道交大電資中心為何會於解約
      後又與統信企業公司簽訂該解約付款協議書，應該是壬○○與統信企業公司達成協議，是統信企業公司將該協議書
      二份寄給我，經壬○○同意後再交由己○○蓋章同意，我
      再寄回其中一份給統信企業公司，統信企業公司即依該協
      議書開立二張以鼎天基金會為抬頭的支票給我，我即依壬○○指示，將上述支票交給鼎天金會的甲○○，甲○○再
      開立統信企業公司捐主款的收據給我，我再寄回給統信企
      業公司」等語（見94年度偵字第4276號偵查卷第14頁背面
      至15頁）；證人丁○○於本院審理中證述：「（問：交大
      給統信公司的公文，計畫中止，是否妳經辦的？）證人答
      ：是，蘇老師跟我說計畫要中止，依照慣例，我們要寫簽
      呈給學校，告知學校計畫中止，再以學校名義發文給統信
      。」、「（問：計畫中止後，你有無再參與後續的行政程
      序？）證人答：中止後，蘇老師叫我再上簽給學校，這個
      計畫之第一期款的經費的餘額，希望可以用在她計畫的後
      續工作，因為她有在做遠距教學。」、「（問：妳上簽呈
      ，學校有無同意？）證人答：會計室會簽時有註記「有任
      何問題，由老師自己承擔」，往上到秘書室有同意，也都
      跟原始檔案移交了。」等語（見本院卷一第222 頁至第22
      3 頁），是由證人丁○○證言得見，本件產學合作計畫終
      止乃被告壬○○之指示，由證人丁○○證言難認被告己○○對於此一計畫有何參與行為，另由證人丁○○證述上簽
      呈時會計室註記有問題老師自己承擔，足見此一產學合作
      計畫及終止後之後續行為均屬於教師之個人事由，相關責
      任均由教師個人承擔，亦得推見該建教合作案並非被告2
      人為交通大學處理事務。
    依證人乙○○於本院審理中證述：「（問：從你進交大的
      智慧財產權中心，你經手審查的合約是以交大名義還是也
      有各單位的名義所簽的合約？）證人答：都有，有分兩種
      ，一種是循學校正常的途徑，要寫簽呈函稿申請校印，就
      會經過智慧財產權中心，另外一種是教授先簽，連同協議
      書、簽呈函稿呈給學校，再由學校回過頭來追認，也會經
      過智慧財產權中心。」、「問：你有無遇過先以各單位名
      義與校外廠商簽約，沒有經過追認？）證人答：偶爾有發
      生，如果沒有經過學校追認，我就不會看到，如果會經過
      學校追認，都是因為某些原因才需要學校追認。」等語（
      見本院卷一第243 頁），證人丙○○於本院審理中證述：
      「（問：87頁協議書之「甲方」為交大電資中心，究竟該
      協議書是否要報告交大校方？證人答：一般經過我們那邊
      都要以交大名義簽，如果單位自己簽的沒有經過我們，我
      們就不會知道。」等語（見本院卷二第14頁），是由上開
      證人等之證述均無從得知，被告2 人所簽立之建教合作案
      及終止後之協議書是否屬其等為交通大學處理事務之範圍
      。
    證人戊○○於本院審理中證述：「（問：你所謂透過電資
      中心處理研究計畫是以電資中心為名義還是由電資中心報
      請學校，以學校名義訂立契約？）證人答：電資中心是國
      家設立在交大的研發中心，並不完全隸屬交大，行政隸屬
      交大，但是10年前經費獨立編制，後來慢慢編入交大預算
      ，是唯一可以獨立於學校外可以對外行文的單位。」、「
      （問：10年前經費獨立編制，何時開始不是獨立編制？）
      證人答：我88年上任後，電資中心經費已經沒有獨立編制
      。」、「（問：電資中心經費沒有獨立編制，電資中心還
      可否以電資中心名義與外面簽約？）證人答：還是可以，
      因為他本來就是獨立單位，主任產生方式也與一般學校單
      位不同，是聘任委員會根據外面推薦或是主動尋找，決定
      人選後報請校長同意。」、「（問：依據你所述，電資中
      心為獨立單位，為何依據偵卷81頁函槁，除了你經手外，
      還要報請校方簽名？）證人答：因為行政上還是屬於交大
      ，包含會計、人事還是請學校辦理，計畫也還是要呈報給
      學校。」、「（問：你們以電資中心名義簽約，經費管理
      由誰處理？）證人答：大部分像中科院經費，還是報請學
      校會計室，如果是小的建教合作、推廣教育，就由電資中
      心自己處理。」、「（問：電資中心如何處理？）證人答
      ：大部分進學校的帳。」、「（問：如果不進學校的帳怎
      麼辦？）證人答：有可能進基金會，我們學校有很多基金
      會，有些事情無法透學校，例如要聘請助理，可能就透過
      學校基金會聘請助理，基金會也會提供老師研究計畫，經
      費就不透過學校。」、「（問：你們學校是否也同意以電
      資中心簽約後，有關經費的處理可以授權學校基金會運作
      ？）證人答：有這種案例，例如以捐贈名義執行，我們就
      以基金會名義處理，有些基金會設立就是要支援學校行政
      。」、「（問：你們學校有哪些基金會支援學校行政？）
      證人答：思源基金會設立目的在支援學校研發行政，有提
      供經費給教授研究，交大電信也有一個資金會，我自己也
      協助設立鼎天基金會，目的是要支援電資新中心的研發，
      當時我們跟校友募款成立的。」等語（見本院卷二第21-2
      4 頁），由證人戊○○證言得見，被告2 人所屬之電資中
      心具有獨立對外行文及簽約之權限，且證人戊○○證言亦
      無從得知被告2 人此一與統信公司產學合作協議以及後續
      相關之處理過程（即終止後於90年12月17日）所簽立之協
      議書乃係為交通大學處理事務。
（二）經逐一探究依交通大學對建教合作計畫之相關規範及文件
      確認被告2 人與統信公司就本件建教合作是否有為交通大
      學處理事務之情形：
    依國立交通大學建教合作研究計畫作業規範：5.作業內容
      ：5. 1建教合作計畫日常由教師各自直接與委託或補助機
      構洽議合作訂定計畫書（見94年度偵字第4276號偵查卷第
      81-1頁）及國立交通大學建教合作研究計畫實施辦法第四
      點：「本校直接與公民營機構簽約之建教合作研究計畫、
      技術服務等應以合約所定計畫經費總額（含管理費）分配
      20％為目標，交由學校作為行政管理費」（見94年度偵字
      第4276號偵查卷第265 頁），是依據上開交通大學對於建
      教合作計畫之前開規範事項得見，建教合作計畫常由教師
      直接與合作、委託單位洽議，而非受交通大學之委任而為
      之，應屬各該教師有充分自主權限之獨立行為，是探其規
      範之真意，充其量學校僅屬於行政事後備查之性質，並收
      取一定管理費用，其法律性質尚難定性為「為交通大學處
      理事務」。
    再者，依國立交通大學公文擬辦欄：「一、本校未與財團
      法人鼎天科技教育基金會執行建教合作計畫，與該基金會
      關係，不屬於研發處業務。」（見94年度偵字第4276號偵
      查卷第83頁）；另依90年6 月11日電子與資訊中心就上開
      產學合作協議呈交通大學之會簽內容各單位所會擬之意見
      如下：「（一、擬請於合約甲方處加蓋學校關防，以表經
      學校同意。二、日後若有類似授權案，擬請確定二原則：
      1 、學校名義之界定。2 、需有授權章或學校大印，以便
      外界判別。）（建議本案加蓋學校關防，簽予以同意）（
      擬：一、加蓋校印似乎多餘。二、同意計畫之執行）」（
      見94年度偵字第4276號偵查卷第258 頁），由上開會簽內
      容得見，交通大學對於此一類之建教合作案之定性亦無明
      確確定之意見，亦即可推得對於此一建教合作案是否有明
      確之委任、授權，應由交通大學依循內部行政規定明確規
      範並定性之，並加以確定是否有明確委任各該研究單位之
      疑義，而依上開2 份公文內容就本件產學合作協議難認被
      告2 人有為交通大學處理事務之情況。
    末查，依據本院向交通大學函查校內教授任職情況及受僱
      範圍為何，該校回覆為：「四、本校教師在聘期內，對於
      學生心理、品德、生活、言行，隨時均應擔任輔導責任，
      並有親自授課、監考、閱卷及擔任導師之義務。七、至教
      師承接對外各項建教合作研究計畫須依本校建教合作研究
      計畫實施辦法辦理，並無規定凡本校教師均須承接建教合
      作研究計畫。」，另參酌被告2 人所提出之交通大學聘書
      ，依聘書內聘約內容：「本校教師在聘期內，對於學生心
      理、品德、生活、言行，隨時均應擔任輔導責任，並有親
      自授課、監考、閱卷及擔任導師之義務。」（見本院卷二
      第123-130 頁、第132-134 頁、第152 頁），由上開函文
      及聘僱契約得見，被告2 人受聘於交通大學之職務範圍並
      不包含承接建教合作案，是有關建教合作案之相關執行業
      務自非屬於為交通大學處理事務。
    綜上，依據前開交通大學之內部規範、會簽內容及相關文
      件得見，建教合作計畫乃由各該教授直接與合作、委託單
      位洽議，亦即各該教授具有充分自主權限之行為，並無受
      交通大學之委任之情形，學校僅處於行政上備查，甚者，
      由前開規範並無明確表示委任之意思，另依據交通大學與
      被告2 人之聘書中所規範之權利義務關係內容得見，產學
      合作並非被告職務範疇內，即無所謂為交通大學處理事務
      之適用，此外，並無積極證據認定此一計畫案之形成、日
      後執行及終止後相關費用之返還協議均出於交通大學之委
      任，是無法證明被告2 人有為交通大學處理事務之客觀事
      實，遑論被告2 人有何違背任務之行為，即與背信罪成立
      之要件並不相符。
陸、綜上所述，本件依公訴人所提出之現存證據資料，尚無從認
    定被告2 人乃為交通大學處理事務，更不足認定被告2 人有
    何違背任務之行為，與刑法背信罪之構成要件尚有未合；此
    外復查無其他積極證據足資認定被告有何公訴人所指之背信
    犯行，既不能證明被告犯罪，依法應為無罪判決之諭知，以
    昭審慎。
柒、據上論斷，應依刑事訴訟法第301 條第1 項前段，判決如主
    文。
本案經檢察官楊仲萍到庭執行職務。
中    華    民    國    96    年    9     月    21    日
                  刑事第一庭 審判長法  官  賴淑敏
                                   法  官  黃美文
                                   法  官  李毓華
以上正本證明與原本無異。
如不服本判決應於收受本判決後十日內向本院提出上訴書狀，其未
敘述上訴理由者，並得於提起上訴後十日內向本院補提理由書狀(
均須按他造當事人之人數附繕本 )「切勿逕送上級法院」。
中　　華　　民　　國　　96　　年　　9 　　月　　21　　日
                                   書記官  陳美利
附表
┌─┬───────┬─────────────┬───┐
│編│名稱          │內容                      │備註  │
│號│              │                          │      │
├─┼───────┼─────────────┼───┤
│1 │半導體元件課程│錄影帶10捲、影像檔（光碟片│      │
│  │              │）2片及相關權利。         │      │
├─┼───────┼─────────────┼───┤
│2 │半導體測試課程│錄影帶47捲、影像檔（光碟片│      │
│  │              │）8片及相關權利。         │      │
├─┼───────┼─────────────┼───┤
│3 │半導體封裝課程│錄影帶20捲及相關權利。    │      │
├─┼───────┼─────────────┼───┤
│4 │半導體製程課程│錄影帶6捲及相關權利。     │      │
└─┴───────┴─────────────┴───┘
